<?xml version='1.0' encoding='utf-8'?>
<verb default="athinfheistigh" disambig="">
  <verbalNoun default="athinfheistiú" />
  <verbalAdjective default="athinfheistithe" />
  <tenseForm default="athinfheistigh" tense="Past" dependency="Indep" person="Base" />
  <tenseForm default="athinfheistíomar" tense="Past" dependency="Indep" person="Pl1" />
  <tenseForm default="athinfheistíodar" tense="Past" dependency="Indep" person="Pl3" />
  <tenseForm default="athinfheistíodh" tense="Past" dependency="Indep" person="Auto" />
  <tenseForm default="athinfheistigh" tense="Past" dependency="Dep" person="Base" />
  <tenseForm default="athinfheistíomar" tense="Past" dependency="Dep" person="Pl1" />
  <tenseForm default="athinfheistíodar" tense="Past" dependency="Dep" person="Pl3" />
  <tenseForm default="athinfheistíodh" tense="Past" dependency="Dep" person="Auto" />
  <tenseForm default="athinfheistíodh" tense="PastCont" dependency="Indep" person="Base" />
  <tenseForm default="athinfheistínn" tense="PastCont" dependency="Indep" person="Sg1" />
  <tenseForm default="athinfheistíteá" tense="PastCont" dependency="Indep" person="Sg2" />
  <tenseForm default="athinfheistímis" tense="PastCont" dependency="Indep" person="Pl1" />
  <tenseForm default="athinfheistídís" tense="PastCont" dependency="Indep" person="Pl3" />
  <tenseForm default="athinfheistítí" tense="PastCont" dependency="Indep" person="Auto" />
  <tenseForm default="athinfheistíodh" tense="PastCont" dependency="Dep" person="Base" />
  <tenseForm default="athinfheistínn" tense="PastCont" dependency="Dep" person="Sg1" />
  <tenseForm default="athinfheistíteá" tense="PastCont" dependency="Dep" person="Sg2" />
  <tenseForm default="athinfheistímis" tense="PastCont" dependency="Dep" person="Pl1" />
  <tenseForm default="athinfheistídís" tense="PastCont" dependency="Dep" person="Pl3" />
  <tenseForm default="athinfheistítí" tense="PastCont" dependency="Dep" person="Auto" />
  <tenseForm default="athinfheistíonn" tense="PresCont" dependency="Indep" person="Base" />
  <tenseForm default="athinfheistím" tense="PresCont" dependency="Indep" person="Sg1" />
  <tenseForm default="athinfheistímid" tense="PresCont" dependency="Indep" person="Pl1" />
  <tenseForm default="athinfheistítear" tense="PresCont" dependency="Indep" person="Auto" />
  <tenseForm default="athinfheistíonn" tense="PresCont" dependency="Dep" person="Base" />
  <tenseForm default="athinfheistím" tense="PresCont" dependency="Dep" person="Sg1" />
  <tenseForm default="athinfheistímid" tense="PresCont" dependency="Dep" person="Pl1" />
  <tenseForm default="athinfheistítear" tense="PresCont" dependency="Dep" person="Auto" />
  <tenseForm default="athinfheisteoidh" tense="Fut" dependency="Indep" person="Base" />
  <tenseForm default="athinfheisteoimid" tense="Fut" dependency="Indep" person="Pl1" />
  <tenseForm default="athinfheisteofar" tense="Fut" dependency="Indep" person="Auto" />
  <tenseForm default="athinfheisteoidh" tense="Fut" dependency="Dep" person="Base" />
  <tenseForm default="athinfheisteoimid" tense="Fut" dependency="Dep" person="Pl1" />
  <tenseForm default="athinfheisteofar" tense="Fut" dependency="Dep" person="Auto" />
  <tenseForm default="athinfheisteodh" tense="Cond" dependency="Indep" person="Base" />
  <tenseForm default="athinfheisteoinn" tense="Cond" dependency="Indep" person="Sg1" />
  <tenseForm default="athinfheisteofá" tense="Cond" dependency="Indep" person="Sg2" />
  <tenseForm default="athinfheisteoimis" tense="Cond" dependency="Indep" person="Pl1" />
  <tenseForm default="athinfheisteoidís" tense="Cond" dependency="Indep" person="Pl3" />
  <tenseForm default="athinfheisteofaí" tense="Cond" dependency="Indep" person="Auto" />
  <tenseForm default="athinfheisteodh" tense="Cond" dependency="Dep" person="Base" />
  <tenseForm default="athinfheisteoinn" tense="Cond" dependency="Dep" person="Sg1" />
  <tenseForm default="athinfheisteofá" tense="Cond" dependency="Dep" person="Sg2" />
  <tenseForm default="athinfheisteoimis" tense="Cond" dependency="Dep" person="Pl1" />
  <tenseForm default="athinfheisteoidís" tense="Cond" dependency="Dep" person="Pl3" />
  <tenseForm default="athinfheisteofaí" tense="Cond" dependency="Dep" person="Auto" />
  <moodForm default="athinfheistíodh" mood="Imper" person="Base" />
  <moodForm default="athinfheistím" mood="Imper" person="Sg1" />
  <moodForm default="athinfheistigh" mood="Imper" person="Sg2" />
  <moodForm default="athinfheistímis" mood="Imper" person="Pl1" />
  <moodForm default="athinfheistígí" mood="Imper" person="Pl2" />
  <moodForm default="athinfheistídís" mood="Imper" person="Pl3" />
  <moodForm default="athinfheistítear" mood="Imper" person="Auto" />
  <moodForm default="athinfheistí" mood="Subj" person="Base" />
  <moodForm default="athinfheistímid" mood="Subj" person="Pl1" />
  <moodForm default="athinfheistítear" mood="Subj" person="Auto" />
</verb>
